【裁判字號】    89,訴,1465
【裁判日期】    890817
【裁判案由】    毒品危害防制條例
【裁判全文】
台灣台中地方法院刑事判決                        八十九年度訴字第一四六五號
    公  訴  人  台灣台中地方法院檢察署檢察官
    被      告  甲○○
右列被告因違反毒品危害防制條例案件，經檢察官提起公訴（八十九年度毒偵緝字第
二八九號），本院判決如左：
    主  文
甲○○連續施用第一級毒品，累犯，處有期徒刑拾月，扣案摻有海洛因之香菸壹支，
沒收銷燬之；又連續施用第二級毒品，累犯，處有期徒刑柒月；應執行有期徒刑壹年
參月，扣案摻有海洛因之香菸壹支，沒收銷燬之。
    事  實
一、甲○○前曾於民國（下同）八十五年間因違反藥事法及麻醉藥管理條例案件，分
    別經本院及台灣高等法院台中分院判處有期徒刑一年二月及七月確定，嗣經台灣
    高等法院台中分院裁定定應執行刑一年七月，甫於八十六年六月十日執行完畢，
    仍不知悔改警惕，復因施用第一級毒品海洛因及第二級毒品安非他命案件，經依
    本院八十八年度毒聲字第六一四五號裁定觀察、勒戒後，認無繼續施用毒品之傾
    向，經台灣台中地方法院檢察署檢察官於八十八年十一月九日，以八十八年度毒
    偵字第一五三０號為不起訴處分確定。詎甲○○復基於概括之犯意，自八十八年
    十一月二十五日或其前七十二小時內某時點起，至八十九年五月二十四日止，連
    續在台中市○○路某ＯＫ便利商店、台中縣梧棲鎮○○路○段二三四號住宅內等
    處，以海洛因摻入香菸而施用第一級毒品海洛因及將安非他命置於小燈炮內，再
    以打火機燒烤後產生白煙之方式施用第二級毒品安非他命多次。嗣於八十八年十
    一月二十五日下午四時三十分許，在台中縣梧棲鎮○○路○段二三四號住宅為警
    查獲，並扣得其所有摻有海洛因之香菸一支。嗣甲○○經台灣台中地方法院檢察
    署檢察官傳喚、拘提無著而發佈通緝，於八十九年五月二十五日凌晨一時二十分
    許，在台中市○○路與上安路交岔路口附近為警逮捕，經台灣台中地方法院檢察
    署檢察官聲請本院以八十九年度毒聲字第一八一四號裁定送台灣台中看守所附設
    勒戒所施以觀察、勒戒後，認有繼續施用毒品之傾向。
二、案經台中縣警察局清水分局及台中市警察局第四分局報請台灣台中地方法院檢察
    署檢察官偵查起訴。
    理  由
一、訊據被告甲○○對於右揭犯罪事實均自白不諱，復有扣案之摻有海洛因之香菸一
    支足資佐證；又將被告於八十八年十一月二十五日下午四時三十分為警查獲時所
    採集之尿液送驗結果，亦呈嗎啡及甲基安非他命陽性反應，此有台中縣衛生局檢
    驗尿水報告書一紙在卷足憑，是被告前開自白均與事實相符而堪採信。次查被告
    前因施用第一級毒品海洛因及第二級毒品安非他命案件，經依本院八十八年度毒
    聲字第六一四五號裁定觀察、勒戒後，認無繼續施用毒品之傾向，經台灣台中地
    方法院檢察署檢察官於八十八年十一月九日，以八十八年度毒偵字第一五三０號
    為不起訴處分確定，此有該不起訴處分書一紙在卷足參。末查被告於八十九年五
    月二十五日經警查獲後，依本院八十九年度毒聲字第一八一四號裁定送觀察勒戒
    後，認有繼續施用毒品之傾向，此有前開裁定及台灣台中看守所八十九年六月八
    日八九中所正總字第０三六四號函送之有無繼續施用毒品傾向證明書一份在卷可
    憑，是本件事證明確，被告犯行已堪認定。
二、核被告甲○○所為，係犯毒品危害防制條例第十條第一項及第二項之施用第一級
    、第二級毒品罪。被告於施用前持有第一級、第二級毒品之低度行為，應為施用
    之高度行為所吸收，不另論罪。又被告先後多次施用第一級、第二級毒品之犯行
    ，時間緊接，所犯犯罪構成要件相同，顯係基於概括犯意反覆為之，為連續犯，
    應依刑法第五十六條規定論以一罪，並加重其刑。被告所犯前開二罪之間，犯意
    各別，行為互殊，應予分論併罰。又被告甲○○前曾於八十五年間因違反藥事法
    及麻醉藥管理條例案件，分別經本院及台灣高等法院台中分院判處有期徒刑一年
    二月及七月確定，嗣經台灣高等法院台中分院裁定定應執行刑一年七月，甫於八
    十六年六月十日執行完畢，此有台灣台中地方法院檢察署刑案資料查註紀錄表及
    本院被告全國前案紀錄表各一件附卷可稽，其於受有期徒刑之執行完畢後，五年
    內再犯本件有期徒刑以上之罪，為累犯，應依刑法第四十七條規定遞加重其刑。
    爰審酌被告犯罪之動機、目的、手段、品行、犯罪所生之損害，及犯罪後之態度
    等一切情狀，分別量處如主文所示之刑，並定其應執行之刑，以示懲儆。又扣案
    之摻有海洛因之香菸壹支，因香菸與海洛因無法分離，應依毒品危害防制條例第
    十八條第一項前段規定宣告沒收並銷燬之。
據上論斷，應依刑事訴訟法第二百九十九條第一項前段、毒品危害防制條例第十條第
一項、第二項、第二十條第三項前段、第十八條第一項前段、刑法第十一條前段、第
四十七條、第五十六條、第五十一條第五款，判決如主文。
本案經檢察官林奕到庭執行職務。
中      華      民       國      八十九     年      八    月     十七   日
                                        台灣台中地方法院刑事第六庭
                                            法  官   簡  賢  坤
右正本證明與原本無異。
如不服本判決，應於判決送達後十日內向本院提出上訴狀，上訴於臺灣高等法院臺中
分院( 須附繕本 )。
                                            書記官
中      華      民       國      八十九     年      八    月     十七   日
附錄本案論罪科刑法條全文：
毒品危害防制條例第十條第一項
施用第一級毒品者，處六月以上五年以下有期徒刑。
毒品危害防制條例第十條第二項
施用第二級毒品者，處三年以下有期徒刑。


司法院資訊處製作；財團法人民間司法改革基金會備份。
